臺灣臺中地方法院刑事判決　　　　　　100年度易緝字第306號
公　訴　人　臺灣臺中地方法院檢察署檢察官
被　　　告　何松威
上列被告因業務侵占案件，經檢察官提起公訴（99年度偵字第
21420號），本院判決如下：
    主    文
何松威犯業務侵占罪，處有期徒刑陸月，如易科罰金，以新臺幣
壹仟元折算壹日。
    犯罪事實
一、何松威前因詐欺案件，經本院以99年度易字第2334號判決判
    處有期徒刑1年，緩刑5年，復經臺灣高等法院臺中分院以99
    年度上易字第1336號判決駁回上訴，而於民國99年10月18日
    確定，現仍於緩刑期間。詎猶不知悔改，於99年1月中旬起
    ，擔任群聯空調工程有限公司（下稱群聯公司）臺中分公司
    （址設臺中市○○區○○路3段901之6號）業務員，負責招
    攬生意及收取客戶帳款，為從事業務之人。黃天經則為群聯
    公司臺中分公司工務主任，與何松威有私交，曾於99年2、3
    月間在群聯公司臺中分公司內，向何松威借款新臺幣（下同
    ）1萬5,000元。何松威明知依照群聯公司之規定，向客戶收
    受現金後，應於收款後以無摺方式存入群聯公司提供之臺灣
    中小企業銀行化成分行帳號00000000000號帳戶內，或交付
    予總公司之人員，竟意圖為自己不法之所有，於99年4月16
    日或17日，向群聯公司客戶「黑岩鐵板燒餐廳」（下稱黑岩
    餐廳）收取群聯公司於99年3月間為黑岩餐廳所為之冷氣、
    水塔、水冷式箱型機、壓縮機、馬達等維修、保養或安裝工
    程之部分帳款1萬5,000元之現金後，旋變易持有為所有，將
    上開款項侵占入已，且未告知群聯公司已收取上開款項；迄
    於99年4月30日何松威自群聯公司離職後，仍未繳還該筆款
    項。嗣於99年5月間，群聯公司發現臺中分公司尚未向黑岩
    餐廳收款，要求黃天經向黑岩餐廳查詢，始知何松威業已收
    走部分帳款1萬5,000元一事，復經黃天經向何松威詢問，何
    松威則要黃天經將其積欠何松威之借款1萬5,000元逕予轉付
    群聯公司，惟群聯公司並未接受，且黃天經認該1萬5,000元
    為其與何松威之私人借貸，而未直接償還群聯公司，嗣經群
    聯公司報警處理而查悉上情。
二、案經群聯公司訴由高雄市政府警察局苓雅分局報告臺灣高雄
    地方法院檢察署呈請臺灣高等法院檢察署令轉臺灣臺中地方
    法院檢察署檢察官偵查起訴。
    理    由
壹、證據能力部分：
一、按被告以外之人於偵訊中向檢察官所為之陳述，除顯有不可
    信之情況者外，得為證據，刑事訴訟法第159條之1第2項定
    有明文。而所謂不可信情況之認定，法院應審酌被告以外之
    人於陳述時之外在環境及情況，例如：陳述時之心理狀況、
    有無受到外力干擾等，以為判斷之依據，故係決定陳述有無
    證據能力，而非決定陳述內容之證明力。是被告以外之人前
    於偵查中已具結而為證述，除反對該項供述得具有證據能力
    之一方，已釋明「顯有不可信之情況」之理由外，皆得為證
    據；又司法實務運作上，咸認偵查中檢察官向被告以外之人
    所取得之陳述，原則上均能遵守法律規定，不致違法取供，
    被告以外之人於偵查中依法應具結者已具結，向檢察官所為
    之陳述，原則上具有證據能力；次按刑事訴訟法第158條之3
    規定：「證人、鑑定人依法應具結而未具結者，其證言或鑑
    定意見，不得作為證據。」所謂「依法應具結而未具結者」
    ，係指檢察官或法官依刑事訴訟法第175條之規定，以證人
    身分傳喚被告以外之人到庭作證，或雖非以證人身分傳喚到
    庭，而於訊問調查過程中，轉換為證人身分為調查時，此時
    其等供述之身分為證人，則檢察官、法官自應依同法第186
    條有關具結之規定，命證人供前或供後具結，其陳述始符合
    第158條之3之規定，而有證據能力。若檢察官或法官非以證
    人身分傳喚而以告發人、告訴人、被害人或共犯、共同被告
    身分傳喚到庭為訊問時（例如刑事訴訟法第71條、第219條
    之6第2項、第236 條之1第1項、第24 8條之1、第271條第2
    項、第271條之1第1項），其身分既非證人，即與「依法應
    具結」之要件不合，縱未命其具結，純屬檢察官或法官調查
    證據職權之適法行使，當無違法可言。而不論係本案或他案
    在檢察官面前作成未經具結之陳述，係屬被告以外之人於偵
    查中向檢察官所為之陳述，本質上屬於傳聞證據，基於保障
    被告在憲法上之基本訴訟權，除該被告以外之人死亡、身心
    障礙致記憶喪失或無法陳述、滯留國外或所在不明而無法傳
    喚或傳喚不到、或到庭後拒絕陳述等情形外，如經法院傳喚
    到庭具結而為陳述，並經被告及其辯護人為詰問，其非以證
    人身分在檢察官面前未經具結之陳述，除顯有不可信之情況
    者外，依刑事訴訟法第159條之1第2項規定，得為證據，並
    應於判決內敘明其符合傳聞證據例外之理由；不能因陳述人
    未經具結，即一律適用同法第158條之3之規定，排除其證據
    能力（最高法院97年度台上字第4184號判決要旨參照）。查
    本案證人趙立晴，於檢察官偵查時以證人身分作證，經檢察
    官告以具結之義務及偽證之處罰，並經具結而陳述，復無證
    據顯示有遭受強暴、脅迫、詐欺、利誘等外力干擾情形，並
    無顯不可信之情況，是其於檢察官偵訊中之證述，自有證據
    能力。另觀之證人黃天經於檢察官偵訊時所為之陳述，均係
    針對檢察官之問題為之，而依其己身見聞經驗而回答，且其
    於檢察官訊問時，並無證據顯示係遭受強暴、脅迫、詐欺、
    利誘等外力干擾情形或在影響其心理狀況，致妨礙其自由陳
    述等顯不可信之情況下所為。又被告何松威亦均未曾提及檢
    察官在偵查時，對黃天經有任何不法取供之情形，是客觀上
    並無顯不可信之情況，且其於本院審理時以證人身分具結作
    證，並予被告詰問、對質之機會，是其既已於本院審理中經
    補正詰問程式，更堪認已完足為合法調查之證據，是其於偵
    訊程序時所為之供述，雖未經具結，仍有證據能力。
二、再按被告以外之人於審判外之陳述，雖不符刑事訴訟法第15
    9條之1至之4等4條之規定，而經當事人於審判程序同意作為
    證據，法院審酌該言詞陳述或書面陳述作成時之情況，認為
    適當者，亦得為證據；當事人、代理人或辯護人於法院調查
    證據時，知有刑事訴訟法第159條第1項不得為證據之情形，
    而未於言詞辯論終結前聲明異議者，視為有前項之同意，同
    法第159條之5定有明文。核其立法意旨，在於傳聞證據未經
    當事人之反對詰問予以核實，原則上先予排除。惟若當事人
    已放棄反對詰問權，於審判程序中表明同意該等傳聞證據可
    作為證據；或於言詞辯論終結前未聲明異議，基於尊重當事
    人對傳聞證據之處分權，暨證據資料愈豐富，愈有助於真實
    發見之理念，且強化言詞辯論主義，使訴訟程序得以順暢進
    行，上開傳聞證據亦均具有證據能力。查本件當事人，就以
    下本案採為判決基礎之文書資料，均未曾於言詞辯論終結前
    爭執其證據能力或聲明異議，本院審酌上開書證作成時之情
    況，並無違法取證之瑕疵，認以之作為證據為適當，上開書
    證均有證據能力。
三、另按「證據裁判原則以嚴格證明法則為核心，亦即認定犯罪
    事實所憑之證據，須具證據能力，且經合法調查，否則不得
    作為判斷之依據（刑事訴訟法第155條第2項參照）。被告以
    外之證人於檢察事務官、司法警察官或司法警察調查中所為
    之陳述，與審判中不符時，其先前之陳述，於充足刑事訴訟
    法第159條之2所定之『可信性』與『必要性』要件，即屬合
    於得為證據使用之傳聞例外，應依法律所定各種證據之調查
    方式，踐行調查之程序，始得作為判斷事實之依據。至於被
    告以外之證人於審判中所為之陳述，與先前之陳述內容相左
    或不一致時，如非以先前之陳述作為認定犯罪事實存否之證
    據，即無贅餘說明其有無證據能力之必要；該不合傳聞例外
    之先前陳述，雖不得作為犯罪成立與否之實體證據，按之刑
    事訴訟法第166條之1第2項、第3項第6款、第166條之2第1項
    、第2項等規定，尚非不得以其先前所為『自我矛盾之陳述
    』，用來彈劾（爭執、否定）該證人在審判中供述證據之證
    明力。此種僅止於用來爭執證明力之彈劾證據，即無嚴格證
    明法則之適用。」，此有最高法院96年度台上字第7337號判
    決要旨可按。查本案所使用證人黃天經於警詢中之陳述，雖
    為被告以外之人於審判外所為之言詞陳述，為傳聞證據，且
    經被告於本院準備程序中爭執其證據能力（見本院卷第35頁
    ），復無其他法律規定得作為證據之情形，自不得以之直接
    作為認定被告犯罪事實存否之證據。但依陳述人先前不一致
    之陳述得作為彈劾證據之法理，本案以之作為彈劾證據，用
    來彈劾證人黃天經於偵查及本院證述之證明力，即屬無違傳
    聞法則與嚴格證明法則，附此敘明。
貳、實體部分：
一、訊據被告固坦承於99年1月中旬起任職群聯公司臺中分公司
    之業務員，且有於99年4月16日或17日向該公司客戶黑岩餐
    廳收取帳款現金1萬5,000元，惟矢口否認有何業務侵占犯行
    ，辯稱：伊於收取黑岩餐廳帳款1萬5,000元當日，即將該帳
    款交給公司工務主任黃天經，且告知黃天經此為黑岩餐廳之
    帳款，並於2天後要求黃天經將上開帳款繳回公司云云（見
    本院卷第16頁反面、34頁反面）。經查：
  (一)被告於99年1月中旬起，擔任群聯公司臺中分公司之業務員
    ，負責招攬生意及收取客戶帳款。其於99年4月16日或17日
    ，向群聯公司臺中分公司客戶黑岩餐廳收取，群聯公司臺中
    分公司於99年3月間為黑岩餐廳所為之冷氣、水塔、水冷式
    箱型機、壓縮機、馬達等維修、保養或安裝工程之部分帳款
    1 萬5,000元後，未告知群聯公司已收取上開款項，並於99
    年4 月30日離職等情，業據證人趙立晴於偵查及本院審理時
    證述在卷，並有黑岩餐廳於99年7月6日所出具之申明書、經
    濟部商業司商業登記資料查詢、群聯公司臺北分公司報價單
    及群聯公司之何松威人事資料卡等件在卷可憑（見警卷第11
    至16 頁、第27頁），且為被告所不否認，是此部分之事實
    ，已堪認定。
  (二)次查，被告於上開時間，向黑岩餐廳收取前開1萬5,000元之
    帳款後，迄至99年4月30日離職止，均未繳回公司一情，業
    據證人趙立晴於偵查中證以：何松威是群聯公司臺中分公司
    的業務，負責招攬業務及收款。公司有公告規定業務只要收
    到款，現金應該當天入到公司的帳號，如果當天沒有入帳，
    要先打電話回公司。如果是支票，應該影印後傳真到公司，
    再寄回總公司做沖帳，因為何松威沒有完成這個手續，所以
    我們也不知道他有收到錢。事後發現黑岩餐廳已經施工一段
    時間，為何帳款仍沒有入帳，打電話詢問黑岩餐廳才知道他
    們已經付給何松威1萬5,000元。這是在何松威離職後，我們
    才知道他收了黑岩餐廳上開款項等語（見臺中地檢偵查卷第
    21至22頁）；於本院審理時到庭具結證稱：群聯公司分公司
    是由業務人員負責收款，業務收款後需交給總公司業務助理
    ，業務助理再交給總公司會計即我本人。我跟業務助理是在
    同一個辦公室，我有聽到業務助理直接跟臺中分公司聯繫，
    傳真群聯公司關於客戶請款事宜之公告給臺中分公司。本案
    是業務助理在對帳時，認為黑岩餐廳已經施工完成，但尚未
    收款，就跟黑岩餐廳聯絡，黑岩餐廳則表示已經被業務何松
    威收走1萬5,000元，業務助理就將這件事情告訴群聯公司負
    責人，負責人知道後就馬上要我去報案，我就於99年5月19
    日前往高雄市政府苓雅分局成功派出所，向何松威提出業務
    侵占告訴等語（見本院卷100年11月28日審判筆錄第18、20
    、22頁），並提出群聯公司關於客戶請款事宜之公告1紙為
    證（見高雄地檢偵查卷第11頁），足見被告向黑岩餐廳收取
    前開1萬5,000元之帳款後，迄至其離職為止，均未依照群聯
    公司規定，通知群聯公司業務助理或會計人員已收取上開帳
    款，亦未親自將上開款項繳回群聯總公司，直至群聯總公司
    人員向黑岩餐廳詢問帳款下落，始知被告已向黑岩餐廳收取
    上開帳款等情，是被告確有向黑岩餐廳收取1萬5,000元之帳
    款，而未親自告知群聯總公司之業務助理或會計，亦未繳回
    群聯總公司等事實，亦堪認定。
  (三)被告雖辯稱：因當時其和公司關係不好，且公司並未規定收
    款流程，所以其於收取黑岩餐廳帳款1萬5,000元當日，就直
    接將上開貨款交給工務主任黃天經，且告知黃天經此為黑岩
    餐廳之帳款，並於2天後要求黃天經將上開帳款繳回公司云
    云。惟證人黃天經於本院審理時到庭具結證述：我於99年農
    曆年初即99年2月間，曾向何松威借貸1筆1萬5,000元之借款
    ，借款當時，何松威並無表示那是他向黑岩餐廳收的款項，
    要我代為繳回公司。另何松威於99年4月間並未再交付1萬
    5,000元給我等語（見本院卷100年11月28日審判筆錄第10、
    11、12頁）。查被告向黑岩餐廳收取上開1萬5,000元帳款之
    時間為99年4月16日或17日，證人黃天經固表示曾於99年2月
    間向被告借貸1萬5,000元，然已明確證稱被告於99年4月間
    並未交付予伊另1筆1萬5,000元之款項，且被告於99年2月借
    貸1萬5,000元予黃天經時，並未表示該筆借款係被告向黑岩
    餐廳所收取之帳款，亦未向黃天經表示需將該款項繳回公司
    ，足認被告於99年4月16日或17日向黑岩餐廳收取上開帳款
    後，並未將該筆帳款交付予黃天經。至被告於本院審理時固
    辯稱：我於99年2月間，確實有私人借貸1萬5,000元給黃天
    經。另99年4月間我沒有另外再借黃天經1萬5,000元。我向
    黑岩公司收款1萬5,000元之後，確實有交給黃天經，當時有
    告訴黃天經這是黑岩的帳款云云。然其於99年10月14日檢察
    官訊問時先稱：我將錢拿給黃天經，說這是黑岩餐廳的款項
    ，但他之前曾向我借款，誤認為是借款云云（見臺中地檢偵
    查卷第23頁）；於100年9月23日本院訊問時供稱：在交付本
    案黑岩餐廳帳款前，黃天經並無向我借過錢，是在我交給黃
    天經該黑岩餐廳之1萬5,000元帳款之後，黃天經於接近4月
    底時，有在臺中分公司向我借款，且當時他表示要向我借1
    萬元，我有借給他云云（見本院卷第16頁反面）；再於本院
    100年11月28日審理時改口稱：我是於99年2月間，私人借貸
    1萬5,000元給黃天經。99年4月間我沒有另外再借黃天經1萬
    5,000元。但99年4月我向黑岩公司收款1萬5,000元後，有交
    給黃天經云云（見本院卷100年11月28日審判筆錄第16頁）
    。則被告就借款予證人黃天經之時間、金額等重要事項，前
    後供詞反覆，莫衷一是，已難令本院信其何次辯解可憑採。
    又證人黃天經於偵查時，固曾表示被告有交付1萬5,000元給
    伊，被告有跟伊說這是黑岩餐廳的款項，但伊之前有跟他借
    錢，將這2件事混在一起，被告給伊時，伊以為是借款等語
    （參見臺中地檢偵查卷第12至13頁），然據證人黃天經於本
    院審理時到庭具結證以：我是於99年農曆年初即99年2月間
    ，曾向何松威借貸1筆1萬5,000元之借款，借款當時，何松
    威並無表示那是他向黑岩餐廳收的款項。99年4月間，被告
    並無再交付1萬5,000元給我。99年6月間公司要我去追黑岩
    餐廳的款項，我問黑岩餐廳後，黑岩說有1萬5,000元被何松
    威收走了。我打電話向黑岩餐廳詢問帳款時，沒有向黑岩餐
    廳確認何松威是何時收走的，當下就覺得該1萬5,000元應該
    是何松威借給我的錢。之後我打電話問何松威，何松威就說
    要用我欠他的1萬5,000元去抵該黑岩餐廳的帳款。我有告訴
    公司要將我欠何松威的1萬5,000元交回，但公司稱要收齊黑
    岩全部款項才要收，且因該筆1萬5,000元是我私人借貸，如
    果我將錢交給公司，怕何松威又來向我要錢，公司就沒有收
    該筆1萬5,000元等語（見本院卷100年11月28日審判筆錄第
    11、12、15、16頁），且參以證人黃天經於99年7月5日第一
    次警詢時係稱：伊不知被告為何會說伊代收帳款，伊曾於99
    年2月間向被告借過1萬7,000元（見警卷第7頁，證人黃天經
    於警詢之陳述，僅作為彈劾證據），經檢察官於本院審理時
    向其詰問後，證人黃天經明確證述警詢時說1萬7,000元，是
    因為伊之前有跟何松威零借2,000元，伊只有跟何松威零借
    2,000元及99年2月間1筆之1萬5,000元等語（見本院卷100年
    11月28日審判筆錄第8、10頁）。是證人黃天經於檢察官訊
    問時，確係因其於99年2月間曾向被告借款1萬5,000元，且
    被告事後復向其表示以其所積欠之1萬5,000元借款抵償該筆
    黑岩餐廳之帳款1萬5,000元，因而誤認被告於99年2月間所
    交付之借款1萬5,000元為被告向黑岩餐廳所收取之帳款。衡
    以證人黃天經與被告並無怨隙，亦無親屬關係，乃係居於客
    觀第三人身分陳述其親身所見所聞，其實無甘冒偽證罪責，
    而故為攀誣構陷被告涉犯本案業務侵占犯行之理，又證人黃
    天經於本院審理時堅決否認於99年4月間有再自被告處取得
    另1筆1萬5,000元之款項，而被告亦表示並無任何人見到其
    於99年4月間將該黑岩餐廳1萬5,000元之帳款交予黃天經，
    且其將該1萬5,000元交予黃天經，並無任何紀錄或要求黃天
    經簽立收據等證明（見本院卷第16至17頁、警卷第3頁），
    被告復不能提出確有將黑岩餐廳之帳款交付予黃天經之證據
    供本院調查、審認，被告空言辯稱已將於99年4月16日或17
    日向黑岩餐廳收取之上開帳款交付予黃天經云云，顯屬無據
    ，自非可採。
  (四)再者，群聯公司業務員於向客戶收取帳款後，如為現金帳款
    即應於收款後匯入公司之帳號，或交付予總公司人員，業據
    證人趙立晴前揭證述甚明，且依上開群聯公司關於客戶請款
    事宜之公告，內容已載明「現金收款作業不變，收到款項當
    天一律無摺存入。※臺灣企銀-化成分行帳號00000000000」
    （見高雄地檢偵查卷第11頁），證人黃天經並表示在業務部
    辦公室門口佈告欄上有見到該公告，只要進出業務部門就會
    看到（見本院卷100年11月28日審判筆錄第14頁），則被告
    自99年1月中旬起，即在群聯公司擔任業務人員，負責招攬
    生意及收取客戶帳款等業務，為被告前揭自承在卷，收取帳
    款既為被告主要業務，且被告向黑岩餐廳收取本案帳款時，
    已任職群聯公司業務員達3月，被告就公司上開現金收款繳
    回流程，自難諉為不知。參以被告亦供承：其未告知公司有
    收取上開黑岩餐廳帳款，其將款項交給黃天經後，亦未告知
    黃天經該款項繳回總公司之流程等語（見本院卷100年11月
    28日審判筆錄第29頁），則被告收取該筆帳款之日（即99年
    4月16日或17日）距離其離職之日（即99年4月30日），尚有
    10餘日，被告為群聯公司之業務人員，收取屬於業務責任之
    現金1萬5,000元後，竟均未繳回總公司或交付予同為有收取
    帳款權限之業務人員，且均未告知總公司人員已收取該帳款
    ，而即逕交付予臺中分公司工務主任黃天經，實與常情有違
    ，再證人趙立晴於本院審理時證稱被告僅本次黑岩餐廳之現
    金帳款未繳回公司（見本院卷100年11月28日審判筆錄第24
    頁），被告亦供稱僅本次黑岩餐廳之帳款是交給公司工務主
    任黃天經（見高雄地檢偵查卷第9至10頁），足見被告於擔
    任群聯公司業務期間，確實知悉收取帳款後，繳回公司之正
    常流程。被告辯稱因不知收款程序規定，遂將本案黑岩餐廳
    帳款交予公司工務主任黃天經，尚無足採認。況證人黃天經
    已明確證述於99年4月間，被告並未交付黑岩餐廳之帳款1萬
    5,000元予伊，被告前揭所辯，顯係推諉卸飾之詞，自非可
    採。
  (五)再依證人黃天經前揭於本院審理時經命具結而為之證述，被
    告並非於99年4月16日或17日收取該筆黑岩餐廳帳款後，旋
    即將上開帳款交付予證人黃天經，而是於被告99年4月30日
    離職後，群聯公司發現黑岩餐廳有帳款未收回，經群聯公司
    人員及黃天經先後向黑岩餐廳詢問後始發覺被告已收取帳款
    1 萬5,000元，再經證人黃天經詢問被告，被告始表示以黃
    天經先前於99年2月間向被告所借得之款項1萬5,000元抵償
    上開帳款，足徵被告應係基於不法所有之意圖，擅自將其於
    99年4月16日或17日向黑岩餐廳收取而持有之1萬5,000元，
    予以侵占入己。而按侵占罪係即成犯，凡對自己持有之他人
    所有物，有變易持有為所有之意思時，即應構成犯罪，縱事
    後將侵占之物設法歸還，亦無解於罪名之成立（最高法院30
    年上字第2902號判例、76年度台上字第4587號裁判意旨可資
    參照）。是被告侵占上開1萬5,000元黑岩餐廳帳款在先，縱
    使事後被告向證人黃天經表示，由黃天經將積欠被告之1萬
    5,000元歸還予群聯公司作為抵償上開帳款，仍無解於被告
    業務侵占罪之成立。至被告雖提出電話錄音光碟1片作為證
    據，然被告亦表示：該電話錄音係其於99年5月間所錄製，
    為其與證人黃天經之對話，對話內容為黃天經有跟群聯公司
    表示有收取被告所交付之1萬5,000元，該錄音內容並未提及
    黃天經收取被告所交付之1萬5,000元時，是否知道該筆款項
    為黑岩餐廳之帳款等語（見本院卷第35頁反面）。則查，被
    告上開提出之錄音對話內容，僅提及被告有交付1萬5,000元
    予黃天經，證人黃天經前揭證述亦坦認此情，然該1萬5,000
    元究係何時交付，及被告交付予黃天經當時，是否有表示該
    款項為被告所收取之黑岩餐廳帳款等本案重要關鍵爭點，該
    錄音內容均未提及，此有該錄音光碟內容譯文1紙存卷可考
    ，且為被告所不否認（見本院卷100年11月28日審判筆錄第
    27頁），是此錄音光碟之內容自無從資為有利被告之徵憑。
    綜上所述，被告前揭所為之辯詞，無非混淆卸責之語，委無
    可採，本件事證至臻明確，被告業務侵占犯行，洵堪認定，
    應予依法論科。
二、按所謂業務係指吾人於社會生活中所繼續經營之事務，查群
    聯公司僱用被告擔任業務員之職務，負責招攬生意及收取客
    戶帳款，被告自屬從事業務之人。被告向群聯公司客戶黑岩
    餐廳收取而持有本案之帳款1萬5,000元，為基於業務上之關
    係而持有之他人之物，竟變易持有為所有，是核被告所為，
    係犯刑法第336條第2項業務侵占罪。爰審酌被告不思以正當
    方式獲取財物，竟利用收取客戶帳款之機會，為本件業務侵
    占犯行，行為實不可取；再衡酌被告犯後未坦承犯行、未見
    其具體悔意展現，且迄未與告訴人群聯公司達成和解並賠償
    損害，犯罪後態度上無從為其有利之考量；兼衡被告高職畢
    業之教育程度、勉持之家庭經濟狀況（以上參見被告警詢調
    查筆錄受詢問人欄內之記載），及本案犯罪所得1萬5,000元
    ，尚非至鉅等一切情狀，量處如主文所示之刑，並諭知易科
    罰金之折算標準，以示懲儆。
據上論斷，應依刑事訴訟法第299條第1項前段，刑法第336條第2
項、第41條第1項前段，刑法施行法第1條之1第1項、第2項前段
，判決如主文。
本案經檢察官林煒容到庭執行職務。
中    華    民    國  100    年    12    月      12  日
                  刑事第十三庭   審判長法  官  賴妙雲
                                       法  官  蔡美華
                                       法  官  黃麗玲
以上正本證明與原本無異。
如不服本判決應於收受判決後10日內向本院提出上訴書狀，並應
敘述具體理由；其未敘述上訴理由者，應於上訴期間屆滿後20日
內向本院補提理由書（均須按他造當事人之人數附繕本）「切勿
逕送上級法院」。
中    華    民    國   100   年    12    月      12  日
                                       書記官  黃毅皓
附錄論罪科刑法條：
中華民國刑法第336條
（公務公益侵占罪、業務侵占罪）
對於公務上或因公益所持有之物，犯前條第 1 項之罪者，處 1
年以上 7 年以下有期徒刑，得併科 5 千元以下罰金。
對於業務上所持有之物，犯前條第 1 項之罪者，處 6 月以上
5 年以下有期徒刑，得併科 3 千元以下罰金。
前二項之未遂犯罰之。